臺灣板橋地方法院民事判決　　　　　　　100年度訴字第854號
原　　　告　張德成
訴訟代理人　徐瑞霞律師
被　　　告　大有巴士股份有限公司
法定代理人　薛金長
訴訟代理人　詹益國
上列當事人間請求清償債務事件，經本院於民國100年6月1日言
詞辯論終結，判決如下：
    主      文
被告應給付原告新台幣壹拾陸萬元，及其中新台幣壹拾貳萬元部
分自民國100年3月26日起至清償之日止，按年息百分之5 計算之
利息；另應自民國100年6 月25日起至103年10月25日止，按月於
每月25日給付新台幣貳萬元，及於民國103 年11月25日再給付新
台幣壹萬貳仟柒佰柒拾壹元予原告。
訴訟費用由被告負擔。
    事實及理由
一、原告起訴主張：
  (一)緣訴外人林永烈因先前向原告借款110 萬元，並簽發同等額
    之本票乙紙作為擔保，然還款期間屆滿，原告向林永烈提示
    卻未獲付款，為此原告向臺灣桃園地方法院法院提起聲請本
    票裁定之事件，而經臺灣桃園地方法院簡易庭99年度司票字
    第4779號民事裁定確定在案，該裁定主文第一項為「相對人
    （按指林永烈）於民國99年2月5日簽發之本票內載憑票交付
    聲請人（按指原告）新台幣（下同）110萬元，及自99年2月
    6日起至清償日止，按週年利率百分之5計算之利息，得為強
    制執行」。
  (二)因訴外人林永烈於98年11月30日自被告公司退休，其得向被
    告請領之退休金計0000000 元，且林永烈與被告公司達成協
    議，被告公司自99年5月起，應按月給付林永烈2萬元，直至
    退休金全部給付完畢為止。為此，原告遂向本院民事執行處
    聲請就林永烈對於被告公司之金錢債權為執行，並獲本院民
    事執行處執行命令，將林永烈對於被告公司之上開金錢債權
    ，在110 萬元範圍內移轉給原告，被告公司於法定期間內亦
    未聲明異議。
  (三)詎料，原告持上開執行命令，向被告公司請求支付林永烈自
    99年10月起已到期而未領取之金錢債權予原告，然被告公司
    皆藉口推拖，而拒不給付，原告委託律師發函催告，亦未蒙
    置理。
  (四)按民法第295條第1項明定：「讓與債權時該債權之擔保及其
    他從屬之權利，隨同移轉與受讓人」；且「給付有確定期限
    者，債務人自期限屆滿時起，負遲延責任」、「遲延之債務
    ，以支付金錢為標的者，債權人得請求依法定利率計算之遲
    延利息」，民法第229條第1項及民法第233條第1項定有明文
    。
    (1)被告公司雖與林永烈之協議書中，同意自99年5 月起按月
      給付林永烈2 萬元，然依林永烈之郵政存簿儲金簿所載，
      被告公司係於99年6月25日起始按月給付林永烈2萬元，由
      此計算，被告公司應自99年6月25日起至103年10月止，按
      月給付2 萬元整，及於103年11月25日再給付1萬2771元，
      被告公司始全部給付清償完畢（即2萬元×53個月＋12,77
      1元＝0000000元）。
    (2)被告公司係於每月25日給付退休金予林永烈，且自99年10
      月25日起即未再按月給付林永烈2 萬元，今林永烈對於被
      告公司之金錢債權，在110 萬元範圍內已移轉給原告，故
      原告得向被告請求給付自99年10月25日起至100年3月25日
      止到期之債權金額12萬元（2萬元×6個月＝12萬元）。且
      因原告多次以口頭及書面向被告催告，被告卻藉口推拖，
      故原告亦一併請求自100年3 月26日（即應給付日3月25日
      之翌日）起至清償日止，按週年利率百分之5 計算之利息
      。
    (3)另因本件債權為分期給付之債權，被告於收到本院民事執
      行處之執行命令後，仍設詞推拖，經原告多次催告亦拒不
      給付，顯見被告就未來應分期給付之金錢債權亦不會履行
      ，依民事訴訟法第246 條之規定，有預為請求之必要，為
      此請求被告應自100年4月25日起至103 年10月25日止，按
      月於每月25日給付2萬元，及於103年11月25日再給付1 萬
      2771元予原告。
  (五)原告訴之聲明：
    (1)被告應給付原告12萬元整，及自100年3月26日起至清償日
      止，按週年利率百分之5計算之利息。
    (2)被告應自100 年4月25日起至103年10月25日止，按月於每
      月25日給付貳萬元予原告，及應於103年11月25日給付127
      71元予原告。
三、被告辯稱：執行命令之前後均有其他人聲請法院扣押等語，
    併為答辯聲明：駁回原告之訴。
四、兩造不爭執之事實：
  (一)訴外人林永烈積欠原告110 萬元票款債務，業經原告訴請臺
    灣桃園地方法院法院簡易庭以99年度司票字第4779號民事裁
    定確定在案，裁定主文內容為「相對人（按指林永烈）於99
    年2月5 日簽發之本票內載憑票交付聲請人（按指原告）110
    萬元，及自99年2月6日起至清償日止，按週年利率百分之5
    計算之利息，得為強制執行」，併有上開裁定書、確定證明
    書各一件為真正（見本院卷第7、8頁）。
  (二)訴外人林永烈於98年11月30日自任職於被告公司退休，得向
    被告公司請領之退休金計0000000 元，而訴外人與被告公司
    成立協議，約定被告公司自99年5 月起應按月給付訴外人林
    永烈2 萬元，直至退休金全部給付完畢為止。原告持上開確
    定裁定書為執行名義聲請本院民事執行處就訴外人林永烈對
    被告公司之金錢債權為執行，由本院民事執行處核發執行命
    令，將訴外人林永烈對於被告公司之上開金錢債權，在110
    萬元範圍內移轉給原告，被告公司未於法定期間內聲明異議
    之事實，併有協議書、退休金給付明細表、本院執行命令、
    執行卷為真正（見本院卷第9至11、37至45頁）。
  (三)被告公司係於99年6 月25日起開始按每月25日給付訴外人林
    永烈2 萬元，且自99年10月25日起未再按月給付訴外人林永
    烈2 萬元之事實，併有訴外人林永烈之郵政存簿儲金簿為真
    正（見本院卷第15、16頁），被告公司尚應自99年10月25日
    起至103年10月25日止，按月於每月25日給付2萬元，及於10
    3年11月25日再給付12771元予訴外人林永烈，被告公司始全
    部清償完畢（即2萬元×49個月＋12771元＝992771元）之事
    實。
  (四)被告公司係於每月25日給付退休金予訴外人林永烈，且自99
    年10月25日起未再按月給付林永烈2 萬元，訴外人林永烈對
    於被告公司之金錢債權，在110 萬元範圍內已移轉給原告，
    原告自得向被告請求給付自99年10月25日起至100年5月25日
    止到期之債權金額16萬元（2萬元×8個月＝16萬元）。未到
    期部分自100年6月25日至103 年10月25日止按月於每月25日
    應給付2萬元及103年11月25日應再給付12771元之事實。
  (五)原告催告被告給付的律師函，被告於100 年3月5日收受之事
    實，不爭執。
五、本件兩造爭執點，在於被告應否給付原告原被告應給付訴外
    人林永烈之金錢債務？
    經查：
  (一)訴外人林永烈積欠原告110 萬元票款，業經原告訴請臺灣桃
    園地方法院法院簡易庭以99年度司票字第4779號民事裁定確
    定在案，裁定主文內容為「相對人（按指林永烈）於99年 2
    月5日簽發之本票內載憑票交付聲請人（按指原告）110萬元
    ，及自99年2月6日起至清償日止，按週年利率百分之5 計算
    之利息，得為強制執行」，且有上開裁定書、確定證明書各
    一件在卷可稽（見本院卷第7、8頁）。又訴外人林永烈於98
    年11月30日自任職於被告公司退休，得向被告公司請領之退
    休金債權計0000000 元，而訴外人與被告公司另成立協議，
    約定被告公司自99年5月起應按月給付訴外人林永烈2萬元，
    直至退休金全部給付完畢為止。及原告持上開確定裁定書為
    執行名義聲請本院民事執行處就訴外人林永烈對被告公司之
    金錢債權為執行，由本院民事執行處核發執行命令，將訴外
    人林永烈對於被告公司之上開金錢債權，在110 萬元範圍內
    移轉給原告，被告公司未於法定期間內聲明異議之事實，併
    有協議書、退休金給付明細表、本院執行命令、執行卷在卷
    可稽（見本院卷第9 至11、37至45頁），且均為兩造所不爭
    執之事實，則依本院民事執行處核發執行命令（見本院卷第
    11頁），將訴外人林永烈對於被告公司之上開金錢債權，在
    110 萬元範圍內移轉予原告確定在案，且該移轉命令未經撤
    銷，則原告自取得原訴外人林永烈對被告公司之上開金錢債
    權額權利甚明。
  (二)被告公司係於99年6 月25日起，開始按月於每月25日給付訴
    外人林永烈2 萬元，且自99年10月25日起即未再按月給付訴
    外人林永烈2 萬元之事實，此有訴外人林永烈之郵政存簿儲
    金簿在卷可稽（見本院卷第15、16頁），且為兩造所不爭執
    之事實。準此計算結果，被告公司應自99年10月25日起至10
    3年10月25日止，按月於每月25日應給付原告2萬元，及於10
    3年11月25日應再給付原告12771元，被告公司始全部清償給
    付完畢（即2萬元×49個月＋12771元＝992771元），應可認
    定。
  (三)被告辯稱：上開執行法核發移轉錄命令之前後，均有訴外人
    林永烈之其他債權人，聲請法院扣押該債權等語。惟為原告
    所否認，且被告並未依民事訴訟法第277 條本文規定負積極
    舉證義務，自乏依據，要難採信。況依本院民事執行處之執
    行卷，並未有被告於執行法院核發移轉命令前，確有聲明異
    議或有其他債權人參與分配之事實，此有該執行卷可稽（見
    本院卷37至45頁）；甚者，上開移轉命令迄今並未經撤銷之
    事實。是被告此部分之抗辯，尚難採信。
  (四)原告於99年3月間催告被告給付，被告則於100年3月5日收受
    該律師函之事實，兩造並未爭執，且有原告提出之律師函、
    掛號回執在卷可稽，則迄至本件言詞辯論終結之日止，就已
    到期部分，被告自99年10月25日起至100年5月25日止，應按
    月於每月25日給付原告2 萬元部分，合計為16萬元，而其中
    12萬元部分應另給付自100年3月26日起至清償之日止，按年
    息百分之5計算之利息（另4萬元部分，因係於原告起訴後始
    屆期部分，未據原告請求法定遲延利息，附此敘明。）。
  (五)本件原告對被告取得之上開金錢債權，為分期給付之債權，
    而被告經原告催告後，仍拒給付，顯見被告就未來應分期給
    付之債權亦有不按期履行之事實，則原告依民事訴訟法第24
    6 條之規定，起訴請求（將來給付之訴），依法並無不合。
    是原告併同請求被告應自100年6月25日起至103年10月25 日
    止，按月於每月25日給付原告2萬元，及於103年11月25日再
    給付原告12771元，為有理由，應予准許。
  (七)基上，原告基於執行法院核發之移轉命令而取得訴外人林永
    烈對被告金錢債權之法律關係，而請求被告應給付16萬元（
    已屆期部分），及其中12萬元部分自100年3月26日起至清償
    之日止，按年息百分之5 計算之法定遲延利息；另（將來給
    付之訴部分）請求被告應自100年6 月25日起至103年10月25
    日止，按月於每月25日給付2萬元，及於103年11月25日再給
    付12771元予原告，均有理由，應予准許。
六、訴訟費用負擔之依據：民事訴訟法第78條。
中    華    民    國    100    年    6    月    15    日
                  民事第二庭    法  官  李行一
以上正本係照原本作成
如對本判決上訴，須於判決送達後20日內向本院提出上訴狀。如
委任律師提起上訴者，應一併繳納上訴審裁判費。
中    華    民    國    100    年    6    月    17    日
                                書記官  蔡於衡